臺灣彰化地方法院刑事判決　　　　　　　　　　　　　九十一年度訴緝字第六一號
　　公　訴　人　臺灣彰化地方法院檢察署檢察官
　　被　　　告　甲○○　男　二.
右列被告因違反毒品危害防制條例案件，經檢察官提起公訴（八十八年度毒偵字第一
五七八號），本院判決如左：
    主      文
甲○○連續施用第一級毒品，處有期徒刑捌月；又連續施用第二級毒品，處有期徒刑
肆月；應執行有期徒刑拾壹月。
    事      實
一、甲○○前因施用毒品案件，先後二次經觀察、勒戒後，均認無繼續施用毒品傾向
    ，由臺灣彰化地方法院檢察署檢察官、臺灣台中地方法院檢察署檢察官於民國八
    十七年八月十七日、八十八年五月二十六日，以八十七年度偵字第六六七三號、
    八十八年度偵字第一０一九八、一二四七八號為不起訴處分確定。詎仍不知悔改
    ，復基於施用第一級毒品海洛因之概括犯意，自八十八年九月三日起至同年月八
    日止，連續在彰化縣和美鎮○○里○○路○段一一一巷三十九弄七號住處，以將
    海洛因放置入香煙內點燃產生煙霧再予吸用之方式，施用海洛因多次；又另行基
    於施用第二級毒品之概括犯意，自八十八年九月三日起至同年月八日止，連續在
    上開住處，以將第二級毒品安非他命置於玻璃管內加熱點燃吸用其煙霧之方式，
    施用安非他命多次。嗣由臺灣彰化地方法院檢察署檢察官聲請本院以八十八年度
    毒聲字第三一二一號裁定將之送勒戒處所執行觀察、勒戒，於八十八年九月十日
    在台灣彰化看守所附設勒戒處所對之採驗尿液後發現有安非他命類及嗎啡類陽性
    反應，因而查知上情。
二、案經臺灣彰化地方法院檢察署檢察官自動檢舉偵查起訴。
    理      由
一、右揭犯罪事實，業據被告甲○○於本院審理中坦白承認，其為勒戒處所採集之尿
    液，經檢驗結果，呈嗎啡（海洛因施用入人體後，水解還原成嗎啡，再循嗎啡之
    代謝方式排出體外）類及安非他命類陽性反應，有長昕生活事業股份有限公司新
    東分公司八十八年九月十四日第00000000Ｔ號濫用藥物尿液檢驗報告一
    紙附卷可稽（見偵卷第十六頁），被告施用第一、二級毒品海洛因、安非他命之
    事實堪以認定。另被告前因施用毒品案件，先後二次經觀察、勒戒後，均認無繼
    續施用毒品傾向，由臺灣彰化地方法院檢察署檢察官、臺灣台中地方法院檢察署
    檢察官於民國八十七年八月十七日、八十八年五月二十六日，以八十七年度偵字
    第六六七三號、八十八年度偵字第一０一九八、一二四七八號為不起訴處分確定
    在案，有該二份不起訴處分書、台灣高等法院被告全國前案紀錄表及台灣彰化地
    方法院檢察署刑案資料查註紀錄表在卷足憑。被告犯罪事證明確，其前開犯行洵
    堪認定。
二、核被告甲○○所為，係犯毒品危害防制條例第十條第一項之施用第一級毒品罪及
    第十條第二項之施用第二級毒品罪。被告分別持有第一、二級毒品之低度行為應
    各為其施用之高度行為吸收，不另論罪。被告先後多次施用第一、二級毒品海洛
    因及安非他命之犯行，時間緊接，所犯又係構成要件相同之罪名，顯係各基於概
    括犯意為之，應依連續犯規定論以一罪，並均加重其刑。其前開所犯二罪間，犯
    罪構成要件不同，行為互殊，顯係基於個別犯意為之，應予分論併罰。公訴人起
    訴事實雖未敘及被告自八十八年九月三日起至同年月五日止，分別施用第一、二
    級毒品海洛因及安非他命之事實，然此二部分之事實與公訴人起訴之犯罪事實具
    有連續犯之裁判上一罪之關係，為起訴效力所及，本院自應併予審究。爰審酌被
    告犯罪次數、施用之期間、動機、目的、方法、不知珍惜身體，犯罪所生危害，
    現於戒治處所戒治中及犯後態度等一切情狀，各量處如主文所示之刑，並定其應
    執行之刑。
三、移送併辦意旨（臺灣彰化地方法院檢察署九十一年度毒偵字第三０六五號）另以
    ：被告復於九十一年十一月間起至同年十二月一日止，在彰化縣彰化市○○街六
    十六巷十七號四樓房間內，連續施用第一級毒品海洛因，因認就此部分與前揭業
    經論罪科刑之施用第一級毒品犯行有連續犯之裁判上一罪關係等語。惟查：被告
    係於八十八年九月十日由臺灣彰化地方法院檢察署檢察官依本院八十八年度毒聲
    字第三一二一號裁定將之送勒戒處所執行觀察、勒戒，於八十八年九月十日在台
    灣彰化看守所附設勒戒處所對之採驗尿液後發現有安非他命類及嗎啡類陽性反應
    一節，有台灣彰化看守所附設勒戒處所報告書一紙附卷足憑（見偵卷第十四頁）
    ，另於本院審理時，被告自承自八十八年十一月一日出台灣彰化看守所後，自九
    十一年十一月初才開始施用，最後一次是同年十二月一日，此部分並有被告在押
    在監紀錄及彰化縣衛生局九十一年十二月九日煙毒尿液檢驗成績書一紙在卷可證
    （見本院卷）。則被告接受觀察勒戒前之連續施用海洛因犯意，已因接受勒戒處
    所觀察、勒戒，及於八十八年十一月一日出所後，屆滿二年後始再次施用海洛因
    之事實，足認其已中斷概括實施犯罪之主觀故意。是以被告於出所後再次連續施
    用海洛因，應僅為受有毒品誘惑或其他因素，始另行起意吸毒，二者間之犯意既
    屬個別發生，應予分論併罰。公訴人認被告此次施用海洛因係源於自始單一概括
    犯意，而依連續犯之規定全部論以一罪，顯已忽略被告多次犯行間曾經勒戒處所
    觀察、勒戒及出所後滿二年後始再次施用海洛因之事實，且被告亦無可能於最初
    施用毒品之始，即已預料自己將遭觀察、勒戒，更不致早有觀察、勒戒出所後必
    然繼續實施毒品犯罪之計劃，此與連續犯所應具備之自始出於犯罪實施之概括犯
    意情形迥然有別，不容混為一談。從而，應將併辦部分之犯罪事實退由臺灣彰化
    地方法院檢察署檢察官另行依法偵辦，附此敘明。
據上論斷，應依刑事訴訟法第二百九十九條第一項前段，毒品危害防制條例第十條第
一項、第二項，刑法第十一條前段、第五十六條、第五十一條第五款，判決如主文。
本案經檢察官黃玉琪到庭執行職務。
中      華      民      國    九十一    年     十二     月    三十一    日
                              台灣彰化地方法院刑事第二庭
                                  法      官  李  水  源
右正本證明與原本無異。
如不服本判決，應於判決送達後十日內向本院提出上訴狀( 須附繕本 )。
                                  法院書記官  廖  建  興
中      華      民      國    九十二    年      一      月      三      日
附錄論罪科刑法條：
毒品危害防制條例第十條
施用第一級毒品者，處六月以上五年以下有期徒刑。
施用第二級毒品者，處三年以下有期徒刑。
